【裁判字號】    92,簡上,294
【裁判日期】    921031
【裁判案由】    偽造文書
【裁判全文】
臺灣板橋地方法院刑事判決                        九十二年度簡上字第二九四號
    上  訴  人
    即  被  告  甲○○
右列上訴人因偽造文書案件，不服本院九十二年度簡字第一六一七號中華民國九十二
年七月二十四日第一審判決（聲請案號：九十二年度偵字第一一四五七號），提起上
訴，本院管轄之第二審合議庭判決如左：
    主  文
上訴駁回。
    事實及理由
一、本案經本院審理結果，認第一審判決被告甲○○係犯刑法第二百十六條行使第二
    百十條之偽造文書罪，量處有期徒刑三月，並諭知如易科罰金以三百元折算一日
    ，緩刑二年，其認事用法均無違誤，量刑亦屬適當，應予維持，並引用第一審判
    決書所記載之證據及理由（如附件）。
二、上訴人即被告甲○○上訴意旨略以：上訴人與吳信德間並未認識，何來犯意之聯
    絡及行為分擔，上訴人確實有與母親相約張彩屏至三峽恩主公醫院看診，因自稱
    吳信德者見上訴人扶持母親即關心並熱心告知可以代辦申請家庭監護之手續事宜
    ，也留下其聯絡之電話，上訴人見其善良、熱心，不疑有他，且為方便早日申請
    到家庭監護工便同意交由其辦理手續（即開立診斷書部分）。再說，申請監護工
    ，是非常無奈，不得已之事，每月須付出費用，且手續繁瑣，並非有利可圖，何
    須犯罪，上訴人係被害人，至今卻落得被告，還要被罰巨額款項，足見上訴人顯
    係不知，因首次辦理申請手續不知規定程序，以致受騙而不自知，上訴人並無偽
    造文書之犯行，請求諭知無罪之判決等語。
三、訊據上訴人即被告甲○○矢口否認涉有偽造文書犯行，辯稱：伊沒有偽造文書，
    也不知吳信德所交付者係偽造之診斷證明書云云。經查，上訴人先於九十二年三
    月十三日偵訊時供稱：本件偽造之診斷證明書係在伊住家附近之診所，其中一位
    王醫師所開立的等語，嗣於九十二年三月二十四日偵訊時始供稱：係「吳信德」
    交給伊，伊未付費等語。惟上訴人對於其母馬菊香未曾至財團法人恩主公醫院就
    診一情，並不否認，既無至恩主公醫院就診，何來之診斷證明書？且上訴人既供
    稱不認識「吳信德」，未支付任何費用予「吳信德」等情，上訴人何以將其母之
    健保卡交付予不認識之人？而「吳信德」何以未收取任何費用而願意提供診斷證
    明書？上訴人前開辯解，均與常情有違。上訴人嗣於偵查中改稱：當時有講事後
    才收錢，可是後來去找，找不到人了等語，惟上訴人之母馬菊香未曾至恩主公醫
    院或其他醫院就其母是否符合申請監護工條件為診斷一情為屬實，亦為上訴人所
    明知，上訴人將其母健保卡交付予他人以取得申請監護工診斷證明書，足認上訴
    人明知所取得之診斷證明書係偽造。上訴人空言否認不知該診斷證明書係偽造，
    實不足採信。
四、另上訴人申請傳喚證人吳信德、張彩屏，惟上訴人提供「吳信德」使用之行動電
    話號碼0000000000，經查該號碼於八十九年十一月十七日至九十二年
    九月十三日間之使用人吳信德（民國○○○年○月○日生，身分證號碼Ｚ000
    000000），業於九十一年六月初死亡，此有台灣大哥大電信資訊連結作業
    查詢結果、吳信德全國性案資料查註表各一紙附卷可參，自無法傳喚吳信德，而
    上訴人又未提出「吳信德」之傳喚地址，本院亦無法傳喚。而證人張彩屏，上訴
    人主張傳喚證人張彩屏之待證事項為證明上訴人與母親有至恩主公醫院及上訴人
    係欲申請外籍監護工，惟此待證事項與本件被告之犯罪事實無關，待證事項縱係
    事實，亦無法作為上訴人即被告有利之解釋，實無傳喚之必要，附此敘明。
五、綜上所述，上訴人即被告行使偽造私文書之事證明確。原審認上訴人即被告罪證
    明確，並據以論罪科刑，並無不當，上訴人即被告上訴否認犯罪，指摘原審判決
    不當，為無理由，應予駁回。
據上論斷，應依刑事訴訟法第四百五十五條之一第一項、第三項、第三百六十八條、
第三百七十三條，判決如主文。
本案經檢察官黃重鋼到庭執行職務。
中      華      民      國    九十二    年      十      月    三十一    日
                              臺灣板橋地方法院刑事第十三庭
                                  審判長法  官  王復生
                                        法  官  白光華
                                        法  官  陳明珠
右正本證明與原本無異
本件不得上訴。
                                        書記官  陳慧儷
中      華      民      國    九十二    年      十      月    三十一    日


司法院資訊處製作；財團法人民間司法改革基金會備份。
